【裁判字號】    95,交聲,384
【裁判日期】    950830
【裁判案由】    聲明異議
【裁判全文】
臺灣高雄地方法院交通事件裁定         95年度交聲字第384號
原處分機關  高雄市政府
異  議  人
即受處分人  甲○○
上列受處分人因違反道路交通管理處罰條例案件，對於高雄市政
府民國95年5 月25日所為之高市府交裁字第32-A00000000號處分
（原舉發案號：北市警交大字第A00000000 號），聲明異議，本
院裁定如下：
    主  文
原處分關於記違規點數壹點部分撤銷。
前項撤銷部分，不罰。
其餘異議駁回。
    理  由
一、異議意旨係以：原舉發單位即臺北市政府警察局交通警察大
    隊，以伊於民國95年3 月17日8 時15分許，駕駛車牌號碼5B
    - 8267號自用小客車，行經臺北市○○○路與濱江街路口時
    ，有違反禁止進人標誌行駛之情事，而開單舉發，嗣經原處
    分機關依道路交通管理處罰條例第60條第2 項第3 款規定裁
    罰新臺幣（下同）900 元，並依同條例第63條第1 項第1 點
    記違規點數1 點在案。惟原舉發單位所提出伊違規之照片，
    並未顯示上開路段有禁止進入之標誌，且所載之違規時間亦
    僅以員警時間為準，原處分機關未審酌及此即予裁決，顯有
    未當，爰依法聲明異議等語。
二、按「汽車駕駛人，駕駛汽車有下列情形之一，而本章各條無
    處罰之規定者，處新臺幣900 元以上1,800 元以下罰鍰：(三)
    不遵守道路交通標誌、標線、號誌之指示。」道路交通管理
    處罰條例第60條第2 項第3 款定有明文。經查：異議人確有
    於上開時間，駕駛前揭自小客車行經該路段（新生北路與濱
    江街路口）之事實，業據異議人到庭陳述明確，並有舉發違
    反道路交通管理事件通知單及照片（影本）在卷可稽，此部
    分事實應可認定。而異議人於行經上開路段時，新生北路（
    新生高架橋）南向車道右側路旁確有設置、載明「外側車道
    大客車專用、7-9 （時）假日除外」等標字之紅色指示標誌
    等情，亦經本院向臺北市政府警察局中山分局函查屬實，並
    有該局95年7 月7 日北市警中分交字第0953248360 0號函1
    紙及照片4 幀在卷可稽，故異議人主張該路段並未設有自小
    客車禁止駛入之標誌等語，即無可採。而95年3 月17日即本
    件違規事件發生當日，經核係星期5 ，並非例假日，異議人
    於該日8 時15分許既係駕駛自小客車行經該路段，自應遵守
    該標誌之指示，不得駛入大客車專用道（公車專用），今異
    議人既未遵守該標誌之指示，原舉發單位據此開單舉發，且
    異議人亦未依舉發通知單所載應到案日期即95年4 月24 日
    前繳納罰鍰，是原處分機關依道路交通管理處罰條例第60
    條第2 項第3 款規定裁罰900 元，核與法律規定相符。從而
    ，異議人此部分異議為無理由，應予駁回。
三、又按「汽車駕駛人有下列各款所列條款之一者，除依原條款
    處罰鍰外，並予記點：一、有‧‧‧第60條第1 項、第2 項
    第1 款、第2 款情形之一者，各記違規點數一點。」94年12
    月28日新修正道路交通管理處罰條例第63條第1 項第1 款亦
    有規定，而該修正條文於95年6 月23日行政院院臺交字第09
    50087685號令發布定自95年7 月1 日施行，此有全國法規資
    料庫查詢表可證。足見修正後第63條第1 項第1 款關於違規
    記點之規定，已將修正前第63條第1 項第1 款違反該條例第
    60條第2 項第3 款「不遵守道路交通標誌、標線、號誌之指
    示者。」應記違規點1 點之規定刪除（原條文規定違反第60
    條第2 項第1 款至第3 款之情形均應記點），僅就違反該條
    例第60條第2 項第1 、2 款有違規記點之處罰。異議人違規
    後之法律就此部分既已廢止其處罰，原處分機關未及審酌，
    尚有未洽，該處分自應由本院予以撤銷，並另為不罰之諭知
    。
四、據上論斷，依道路交通管理處罰條例第87條第2 項、道路交
    通案件處理辦法第19條、第20條，裁定如主文。
中    華    民    國    95    年    8     月    30    日
                        交通法庭   法  官   唐照明
以上正本證明與原本無異。
如不服本裁定，應於收受送達後5 日內向本院提出抗告狀。
中    華    民    國    95    年    8     月    30    日
                                   書記官   盧聰明


司法院資訊處製作；財團法人民間司法改革基金會備份。
